【裁判字號】    90,訴,293
【裁判日期】    900731
【裁判案由】    違反槍砲彈藥刀械管制條例等
【裁判全文】
台灣台中地方法院刑事判決                            九十年度訴字第二九三號
    公  訴  人  台灣台中地方法院檢察署檢察官
    被      告  乙○○
    指定辯護人  本院公設辯護人丙○○
右列被告因違反槍砲彈藥刀械管制條例等案件，經檢察官提起公訴（八十九年度偵字
第一二一八二號、第一四一五四號），本院判決如左：
    主    文
乙○○未經許可持有爆裂物，處有期徒刑伍年貳月，併科罰金新台幣萬元，罰金如
易服勞役，以新台幣玖佰元即銀元佰元折算壹日。
    事    實
一、乙○○｛曾犯竊盜罪，由台灣南投地方法院以八十九年度易字第六四六號判處有
    期徒刑八月，於九十年五月十四日執行完畢，不構成累犯｝於民國（下同）八十
    九年初某日，在台中縣烏日鄉三和村某廢棄工廠，發覺不詳姓名者所持有之具殺
    傷力之爆裂物三顆，被丟置在該處，乃將之攜帶回其台中縣烏日鄉○○路○段厝
    仔巷六弄四六號住處附近藏放，而未經許可持有上開爆裂物。嗣乙○○與己○○
    ｛竊盜部分，現移由台灣南投地方法院併案審理中（八十九年度易緝字第二五號
    ）｝共同於八十九年三月二十二日上午九時許，在台中市○○區○○路與安順東
    一街口，竊取文熊有限公司（負責人甲○○）所有車牌號碼Ｘ三－五三四一號中
    華牌紅色箱型車一輛後，乙○○、己○○復共同於八十九年四月十二日上午八時
    許，在台中市○○○路○段八十九巷七十九號前，竊取台販文化事業有限公司（
    中區負責人丁○○）所有車牌號碼ＤＨ－四八五二號車牌二面，並將該二面車牌
    改懸在前開紅色箱型車上（己○○此部分竊盜，由台灣南投地方法院審理中），
    而該紅色箱型車則交由乙○○使用。嗣乙○○於不詳時間，將前揭爆裂物三顆攜
    帶放置於前開紅色箱型車內，並將其所有之客觀上足供行兇之破壞剪二支、按釘
    器二支、工具箱一箱搬至前開紅色箱型車內後，於八十九年四月十八日下午四、
    五時許，駕駛前開紅色箱型車先行至台中縣烏日鄉○○○路二四０之二號己○○
    住處搭載己○○後，並於同日晚上十二時許，至台中縣霧峰鄉○○路某保齡球館
    搭載林家慶｛竊盜部分，現由本院審理中（八十九年度沙簡上字第三五三號）｝
    、戊○○二人後（竊盜部分業已審結，是時已改由己○○駕駛），即伺機行竊，
    於八十九年四月十九日凌晨一時許，行經台中縣烏日鄉○○路三一八之一號「金
    風機械股份有限公司」前，見金風機械股份有限公司所有之白鐵排風機二組（合
    計新台幣六萬元）置放該處，渠等四人竟共同基於意圖為自己不法所有之犯意聯
    絡，下車共同搬運予以竊取，且將其中一組白鐵排風機搬上前開箱型車得手後（
    乙○○此部分竊盜，已由台灣南中地方法院以八十九年度易字第六四六號判決在
    案），適為台中縣警察局烏日分局溪南派出所巡邏警員當場查獲（己○○、乙○
    ○二人則利用警員抄寫年籍資料之際乘機逃逸），並扣得鎖匙一支、破壞剪二支
    、按釘器二支、工具箱一箱、爆裂物三顆（鑑定時業已擊解），及第一級毒品海
    洛因一包（違反毒品危害防制條例部分，另由檢察官偵辦中）。
二、案經台中縣警察局烏日分局、和平分局分別移送台灣台中地方法院檢察署檢察官
    偵查起訴。
    理    由
一、訊據被告乙○○對於右揭持有爆裂物三顆之事實，業據於本院審理時，坦承不諱
    ，核與被告林家慶、戊○○於警、偵訊時供述情節相符，並核與被告己○○於偵
    訊及本院審理時供述情節相符。此外，並有爆裂物三顆扣案足資佐證，而該爆裂
    物三顆，係於八十九年四月十九日凌晨一時許，在被告乙○○、己○○共同行竊
    所得之懸掛車牌號碼ＤＨ－四八五二號車牌之紅色箱型車上查獲之情，亦有刑事
    案件現場記錄一紙、職務報告書一紙、照片七幀附卷可稽。而上開爆裂三顆經送
    請內政部警政署刑事警察局鑑驗結果，「送驗証物土製爆裂物參枚，分別編號01
    、02及03：一編號01、02及03參枚爆裂物，外觀、大小與結構相同，均係以直徑
    1.5公分、高5公分之鋼管為容器，內裝棉花及黑色火藥各重約20公克，以厚0.5
    公分之鐵片封口，並外露一條長約18公分之爆引，利用點火方式引爆。二以上三
    枚爆裂物經以水砲分別擊解，均發生爆炸，碎片四射，認均具破壞性與殺傷力。
    」，亦有該局八十九年五月三日刑偵五字第五六０九五號爆炸（裂）物鑑驗處理
    通知書一紙附卷可稽。綜上，事證明確，被告乙○○右揭違反槍砲彈藥刀械管制
    條例犯行，洵堪認定。
二、按爆裂物三顆屬於槍砲彈藥刀械管制條例第四條第一項第二款之其他具有殺傷力
    或破壞性之爆裂物。核被告乙○○所為，係犯槍砲彈藥刀械管制條例第七條第四
    項之未經許可持有爆裂物罪。爰審酌被告乙○○有竊盜、施用毒品之不良素行，
    不知戒慎警惕，明知彈藥乃屬管制物品，且社會上充斥槍、彈，危害治安極為嚴
    重，為政府所嚴加取締，於發現爆裂物，竟未報警處理，仍加以持有，並將之
    隨身攜帶，其行為對社會安全威脅不輕，然以其犯後坦承犯行，頗有悔意，態度
    良好等一切情狀，量處如主文所示之刑，並諭知罰金如易服勞役之折算標準，以
    資懲儆。。扣案之爆裂物三顆，經送請內政部警政署刑事警察局鑑驗時，業已將
    爆裂物以水砲分別擊解，有該局八十九年五月三日刑偵五字第五六０九五號爆炸
    （裂）物鑑驗處理通知書一紙附卷可稽，爰不予諭知沒收，附予敘明。
三、又槍砲彈藥刀械管制條例第十九條雖規定犯同條例第七條至第十一條、第十二條
    第一項至第三項、第十三條第一項至第三項之罪，經判處有期徒刑者，應於刑之
    執行完畢或赦免後，令入勞動場所強制工作三年。惟查，本件被告僅係發現棄置
    之爆裂物三顆，乃將之攜回其住處附近藏放，而持有上開爆裂物，然未持以為其
    他犯罪之用，顯無預防矯治其社會危險性之必要，故其情節，如依該規定處以強
    制工作，顯不符比例原則，爰依司法院大法官會議解釋釋字第四七一號解釋意旨
    ，不予諭知令入勞動場所強制工作，亦併此敘明。
據上論斷，應依刑事訴訟法第二百九十九條第一項前段，槍砲彈藥刀械管制條例第七
條第四項，刑法第十一條前段、第四十二條第二項，罰金罰鍰提高標準條例第二條，
判決如主文。
中      華      民      國    九十      年      七      月    三十一    日
                                臺灣臺中地方法院刑事第四庭
                                    法  官  顏    世    傑
右正本證明與原本無異。
如不服本判決，應於判決送達後十日內，向本院提出上訴狀（應附繕本）。
                                    書記官  胡    美    娟
中      華      民      國    九十      年      八      月      一      日
附錄本案論罪科刑法條：
槍砲彈藥刀械管制條例第七條第四項：
  未經許可，持有、寄藏或意圖販賣而陳列第一項所列槍砲、彈藥者，處五年以上有
  期徒刑，併科新台幣一千萬元以下罰金。


司法院資訊處製作；財團法人民間司法改革基金會備份。
